臺灣士林地方法院交通事件裁定
原處分機關　臺北市交通事件裁決所
異　議　人
即受處分人　甲○○
上列受處分人因違反道路交通管理處罰條例案件，對於臺北市交
通事件裁決所民國94年4 月7 日所為之處分（原處分案號：北市
裁三字第裁00－000000000號），聲明異議，本院裁定如下：
    主  文
異議駁回。
    理  由
一、按汽車不依限期參加定期檢驗或臨時檢驗者，處汽車所有人
    新臺幣（下同）900 元以上1,800 元以下罰鍰；逾期1 個月
    以上者並吊扣其牌照，至檢驗合格後發還，逾期6 個月以上
    者，註銷其牌照，道路交通管理處罰條例第17條第1 項定有
    明文。
二、原處分意旨略以：異議人即受處分人甲○○所有V2-8523 號
    自用小客車，於93年11月15日因未依限參加定期檢驗，經臺
    北市監理處依法製單舉發「不依限期參加定期檢驗」之違規
    行為，依違反道路交通管理處罰條例第17條第1 項之規定，
    處罰鍰1,400 元，並註銷牌照。
三、異議意旨略以：異議人曾於94年2 月間，致電臺北市北區監
    理站詢問定期檢驗之期限為何，經站方人員告知為一年，基
    此，異議人認為尚未逾期，原安排於4 月中下旬定檢。另依
    該裁決書內容所示，原舉發通知應到案日期為93年12月15日
    前，然至今異議人均未曾收到任何形式之通知云云。
四、經查：
  (一)按領有牌照之汽車，依其出廠年份，自用小客車未滿5 年者
    免予定期檢驗，5 年以上未滿10年者，每年至少檢驗一次，
    10年以上者每年至少檢驗2 次。但自用小客車使用液化石油
    氣及壓縮天然氣為燃料、其他自用車及營業車未滿5 年者，
    每年至少檢驗1 次，5 年以上者每年至少檢驗2 次。汽車所
    有人應於指定日期前後1 個月內持行車執照、新領牌照登記
    書向公路監理申請檢驗。但自用小型車申請檢驗，免持新領
    牌照登記書，道路交通安全規則第44條第1 項定有明文。是
    車輛究竟何時該送請檢驗，法早有明文，且車輛指定檢驗期
    日均已明載於行車執照上，為公眾週知之事，異議人可隨時
    主動檢視行車執照即可查知，亦難諉稱不知。本件異議人所
    有之車牌號碼V2－8523號自用小客車，本應於93年8 月14日
    前、後1 個月內參加定期檢驗，已載明於行車執照上，隨照
    通知，有台北市監理處94年4 月29日北市監一字第
    09461289000 號函在卷可憑，然異議人卻未依限參加定期檢
    驗，此觀異議人於異議狀內自陳：於94年2 月份，始向監理
    處人員詢問檢驗日期，並安排在94年4 月份檢驗即明，足認
    異議人所有上開車號自用小客車並未依限期參加定期檢驗，
    且逾期6 個月以上之事實，應可認定。
  (二)本件舉發違反道路交通管理事件通知單已於93年11月24日送
    達異議人位於臺北市○○區○○街29巷15號4 樓住所之天母
    同德社區，且由該社區管理員代為收受，此有送達證書影本
    1 紙在卷可稽，則依行政程序法第73條第1 項規定：「於應
    送達處所不獲會晤應受送達人時，得將文書付與有辦別事理
    能力之同居人、受僱人或應送達處所之接收郵件人員」，而
    社區管理員，乃社區住戶全體所僱用，且具有代收文件之權
    限，自屬於上開行政程序法第73條第1 項所稱「受僱人」或
    「應送達處所之接收郵件人員」，故本件舉發通知單於送達
    異議人之住居所時，因不獲會晤異議人，而由社區管理員代
    收，自生合法送達之效力，毋論該社區管理員是否有將文書
    轉交應受送達人，對於已生效力之送達不生影響。又監理機
    關於車輛指定檢驗日期前，雖會寄發明信片提醒車主辦理檢
    驗，然此乃屬便民之服務通知而已，用以提醒車主按期參加
    檢驗，並非以車主收受上開通知為其參加檢驗之前提要件，
    故異議人辯稱未收到任何形式之通知云云，應為卸責之詞，
    不足採信。
五、綜上所述，異議人所有之前開車號自用小客車確有未依限期
    參加定期檢驗，並逾期6 個月以上之違規行為，從而，原處
    分機關據以援引首揭規定，裁處異議人罰鍰1,400 元，並自
    94年4 月7 日起註銷牌照，並無不當，本件聲明異議為無理
    由，應予駁回。
據上論斷，應依道路交通案件處理辦法第19條，裁定如主文。
中　　華　　民　　國　　94　　年　　6 　　月　　7 　　日
                        交通法庭法  官    許碧惠
以上正本證明與原本無異。
如不服本裁定，應於裁定送達後 5日內，向本院提出抗告狀。
                                書記官    徐仁豐
中　　華　　民　　國　　94　　年　　6 　　月　　8 　　日
